臺灣臺中地方法院刑事判決　　　　　　　　　　　　　九十三年度易字第八七八號
　　公　訴　人　臺灣臺中地方法院檢察署檢察官
　　被　　　告　甲○○
右列被告因妨害公務等案件，經檢察官提起公訴（九十三年度偵字第三八三二號），
嗣經本院裁定由受命法官獨任進行簡式審判程序，本院判決如左：
    主  文
甲○○服用酒類，不能安全駕駛動力交通工具而駕駛，累犯，處有期徒刑參月，如易
科罰金，以參佰元折算壹日；又損壞公務員職務上掌管之物品，累犯，處有期徒刑參
月，如易科罰金，以參佰元折算壹日；應執行有期徒刑肆月，如易科罰金，以參佰元
折算壹日。
    事  實
一、甲○○前於民國九十二年六月十一日因妨害自由案件，經本院判處有期徒刑三月
    確定，甫於九十二年十二月三十日易科罰金執行完畢。猶不知悔改，於九十三年
    二月十四日中午，在臺中縣霧峰鄉五福村友人住處飲用高粱酒後，已達不能安全
    駕駛動力交通工具之程度，於同日下午四時許，由沈秀月騎乘車牌號碼ＩＮＸ─
    八四五號機車（為李春鳳所有）搭載甲○○與其子，往臺中縣東勢鎮方向行駛，
    行經臺中縣烏日鄉○○路、福泰街口時，甲○○與沈秀月因騎錯路發生爭執，甲
    ○○竟憤而騎乘該機車離去，旋巡邏員警羅坤郎、巧合哲據報前往處理，適甲○
    ○騎乘該機車返回現場，因見員警在場，旋即又以一手抱住其子、一手控制機車
    把手之方式騎乘機車蛇行離去，員警巧合哲立即駕駛車牌號碼ＤＭ─四七五五號
    巡邏車尾隨，示意要甲○○停車，於同日下午五時許，追至福泰街、環中路口時
    ，甲○○緊急煞車，巧合哲見狀隨即停車，準備開啟車門下車時，甲○○明知巧
    合哲係依法執行勤務，竟基於妨害公務及損壞公務員職務上掌管之物品之犯意，
    以前開機車直接衝撞該巡邏車車門，致車門凹陷，造成損壞，並以其所有之行動
    電話丟擲該車門（玻璃未破損），巧合哲下車後，甲○○更趨前猛抓巧合哲之衣
    領欲將之甩開，經巧合哲將其壓制在巡邏車引擎蓋上，甲○○又猛推巧合哲使之
    倒地，使之受有右手肘血腫、右手挫傷及左膝紅腫等傷害（傷害部分未據告訴）
    ，以上開方式對正執行職務之員警施以強暴。嗣經員警羅坤郎、巧合哲合力逮捕
    甲○○，將其送財團法人仁愛綜合醫院做酒精濃度測試，發現其血液中酒精含量
    為１５９ＭＧ＼ＤＬ（經換算為呼氣濃度則為每公升零點七九毫克）。
二、案經臺中縣警察局烏日分局報請臺灣臺中地方法院檢察署檢察官偵查起訴。
    理  由
一、訊據被告甲○○對於右揭事實坦承不諱，核與證人巧合哲於偵查中證述之情節相
    符，並有財團法人仁愛綜合醫院生化檢驗報告單、烏日博川醫院門診證明單、查
    獲後測試及觀察職務報告、現場圖、照片四幀在卷可稽（見偵查卷第十二至十四
    、十七、十八頁），足見被告自白確與事實相符。又服用酒類不能安全駕駛動力
    交通工具之認定，參考德國、美國之認定標準，對於酒精濃度呼氣已達每公升零
    點五五毫克或血液濃度達百分之零點一一以上，肇事率為一般正常人之十倍，應
    認為已達不能安全駕駛之標準（法務部八十八年五月十八日八八年度法檢字第一
    六六九號函參照），被告之酒精濃度呼氣已高達每公升零點七九毫克，應認已達
    不能安全駕駛之程度甚明。本件事證明確，被告犯行均堪以認定。
二、按刑法第一百三十八條所稱公務員職務上掌管之物品，凡該物品由公務員本於職
    務上之關係所掌管者，即屬之。故警用巡邏車係警員因執行警察職務所掌管，且
    係執行警察職務所必需，乃屬公務員職務上掌管之物品無疑（最高法院九十二年
    度臺非字第五六號判決參照）。核被告所為，係犯刑法第一百八十五條之三之服
    用酒類致不能安全駕駛罪、同法第一百三十五條第一項妨害公務罪及同法第一百
    三十八條之損壞公務員職務上掌管之物品罪（此部分公訴人漏引論罪法條）。被
    告基於一妨害公務之犯意，先以機車衝撞警車，致車門凹陷損壞，又以行動電話
    丟擲該車門（玻璃未破損），續抓員警之衣領欲將之甩開，再推員警使之倒地受
    傷，係在同一時、地下之接續數動作，乃一單純侵害國家法益之行為。又被告一
    行為而觸犯上開妨害公務罪及損壞公務員職務上掌管之物品罪，屬想像競合，應
    從一重之損壞公務員職務上掌管之物品罪處斷。又被告所犯上開服用酒類致不能
    安全駕駛罪及損壞公務員職務上掌管之物品罪二罪間，犯意各別，犯罪構成要件
    不同，應予分論併罰。被告前於九十二年六月十一日因妨害自由案件，經本院判
    處有期徒刑三月確定，甫於九十二年十二月三十日易科罰金執行完畢，此有臺灣
    臺中地方法院檢察署刑案資料查註紀錄表及臺灣高等法院被告全國前案紀錄表在
    卷可按，其於有期徒刑執行完畢後，五年內再犯本件有期徒刑以上之罪，為累犯
    ，均應依刑法第四十七條規定分別加重其刑。爰審酌被告犯罪之動機、目的、手
    段、酒後駕車之危險性，且不服取締，對公權力威信造成損害及犯罪後已坦認犯
    行，態度尚稱良好等一切情狀，分別量處如主文所示之刑及定其應執行刑，並均
    諭知易科罰金之折算標準，以資懲儆。
據上論斷，應依刑事訴訟法第二百七十三條之一第一項、第二百九十九條第一項前段
，刑法第一百八十五條之三、第一百三十五條第一項、第一百三十八條、第五十五條
、第四十七條、第五十一條第五款、第四十一條第一項前段，罰金罰鍰提高標準條例
第一條前段、第二條，判決如主文。
中     華     民     國     九 十 三     年     六     月     三十      日
                            臺灣臺中地方法院刑事第十一庭
                                法  官  蔡  美  華
右正本證明與原本無異。
如不服本判決，應於判決送達後十日內向本院提出上訴狀，上訴於臺灣高等法院臺中
分院( 須附繕本 )。
                                 書記官
中     華     民     國     九 十 三     年     六     月     三十      日
附錄論罪科刑法條：
刑法第一百三十五條第一項：
對於公務員依法執行職務時，施強暴脅迫者，處三年以下有期徒刑、拘役或三百元以
下罰金。
（罰金部份業經提高十倍為三千元）
刑法第一百三十八條：
毀棄、損壞或隱匿公務員職務上掌管或委託第三人掌管之文書、圖畫、物品，或致令
不堪用者，處五年以下有期徒刑。
刑法第一百八十五條之三：
服用毒品、麻醉藥品、酒類或其他相類之物，不能安全駕駛動力交通工具而駕駛者，
處一年以下有期徒刑、拘役或三萬元以下罰金。
